【裁判字號】    97,易,1583
【裁判日期】    971003
【裁判案由】    傷害
【裁判全文】
臺灣彰化地方法院刑事判決              97年度易字第1583號
公  訴  人  臺灣彰化地方法院檢察署檢察官
被      告  丁○○
            乙○○
            丙○○
            甲○○
上列被告等因家庭暴力防治法之傷害案件，經檢察官提起公訴（
九十七年度偵字第四八○三、七六一○號），本院判決如下：
    主  文
本件公訴不受理。
    理  由
一、公訴意旨略以：被告丁○○為被告即告訴人乙○○、丙○○
    之父親，被告即告訴人甲○○為被告丁○○之媳婦，彼此間
    具有家庭暴力防治法第三條第三、四款所定之家庭成員關係
    。被告丙○○及其妻即被告甲○○，平日與其父即被告丁○○、其姊即被告乙○○同住在彰化縣社頭鄉東興村中央巷一
    號。被告丙○○、甲○○與被告乙○○常因電費分攤問題發
    生爭執，被告丁○○為解決爭議，於民國九十七年五月十一
    日下午二時許，僱請電工在被告丙○○、甲○○房間外加裝
    電錶，並將電源總開關關掉，造成被告丙○○、甲○○不滿
    ，下樓與被告丁○○發生爭執，並對被告丁○○大聲咆嘯。
    被告乙○○聞聲下樓查看，旋與被告丙○○、甲○○發生口
    角。詎被告乙○○竟基於傷害人身體之犯意，掌摑被告甲○○一巴掌，被告丙○○見狀，亦基於傷害人身體之犯意，上
    前推開被告乙○○，被告乙○○還以被告丙○○一記耳光，
    被告丙○○便出手掌摑被告乙○○一巴掌，隨後，被告甲○○又基於共同傷害人身體之犯意聯絡，與被告丙○○上前將
    被告乙○○推倒，被告丁○○乃基於傷害人之身體之犯意，
    持釣魚用之鋁條毆打被告丙○○之背部，造成被告丙○○受
    有背部挫傷約一點五公分乘二十公分、尾骨挫傷合併疑似尾
    骨脫臼之傷害，被告甲○○受有左耳挫傷併耳鳴之傷害，被
    告乙○○受有臉挫傷、耳鳴、右腕挫傷之傷害，被告丁○○
    則未受傷，因認被告丁○○、乙○○、丙○○、甲○○均涉
    犯刑法第二百七十七條第一項之傷害罪等語。
二、按告訴乃論之罪，告訴人於第一審辯論終結前，得撤回其告
    訴；告訴經撤回者，應諭知不受理之判決；第三百零三條之
    判決，得不經言詞辯論為之；刑事訴訟法第二百三十八條第
    一項、第三百零三條第三款、第三百零七條分別定有明文。
三、經查，本件告訴人即被告乙○○告訴被告丙○○、甲○○傷
    害案件，告訴人即被告丙○○、甲○○告訴被告丁○○、乙○○傷害案件，均經檢察官認係犯刑法第二百七十七條第一
    項之傷害罪，而提起公訴，該罪依同法第二百八十七條前段
    規定，須告訴乃論。茲據告訴人即被告乙○○、丙○○、甲○○於九十七年九月十二日具狀撤回告訴，此有刑事撤回告
    訴狀一份、本院電話洽辦記錄單一紙在卷可考，爰依前揭規
    定，不經言詞辯論，逕為諭知不受理之判決。
據上論斷，應依刑事訴訟法第三百零三條第三款、第三百零七條
，判決如主文。
中    華    民    國    97    年    10    月    3     日
                        刑事第六庭    法  官  鄭舜元
以上正本證明與原本無異。
如不服本判決，應於判決送達後10日內，向本院提出上訴書狀，
上訴書狀應「敘述具體上訴理由」，並按他造當事人之人數附繕
本。「切勿逕送上級法院」。
告訴人或被害人對於判決如有不服具備理由請求檢察官上訴者，
其上訴期間之計算係以檢察官收受判決正本之日期為準。
中    華    民    國    97    年    10    月    3     日
                                      書記官  陳秋香


司法院資訊處製作；財團法人民間司法改革基金會備份。
